臺灣板橋地方法院刑事判決　　　　　　　 94年度訴字第168號
公　訴　人　臺灣板橋地方法院檢察署檢察官
被　　　告　甲○○
上列被告因毒品危害防制條例案件，經檢察官提起公訴（93年度
核退毒偵字第17號），本院於準備程序進行中，被告就被訴事實
為有罪之陳述，經告知被告簡式審判程序之旨，並聽取當事人之
意見後，裁定由受命法官獨任進行簡式審判程序，判決如左：
    主  文
甲○○連續施用第一級毒品，累犯，處有期徒刑拾月。扣案之海
洛因（淨重零點壹公克），沒收銷燬及扣案之毒品空包裝袋壹個
（重零點壹玖公克）、注射針筒參支、止血帶壹條，均沒收。
    事  實
一、甲○○（前曾於民國84年間因違反肅清煙毒條例之施用毒品
    罪，經臺灣高等法院判處有期徒刑3 年確定，嗣經撤銷假釋
    執行殘刑有期徒刑2 年4 月10日，而於92年1 月29日縮刑期
    滿執行完畢）於88年間因施用毒品案件，經觀察、勒戒後認
    有繼續施用毒品傾向，再經法院裁定送強制戒治，嗣於90年
    1 月28日強制戒治期滿，由臺灣板橋地方法院檢察署檢察官
    於90年2 月8 日以90年度戒毒偵字第113 號、88年度戒執一
    字第725 號不起訴處分確定，仍不知悔改，於強制戒治執行
    完畢釋放後之5 年內，基於施用第一級毒品海洛因之概括犯
    意，自93年10月底之某日某時起至同年11月11日凌晨某時止
    ，連續在其位於臺北縣三峽鎮○○路120 巷22弄7 號2 樓住
    處，以針筒注射血管之方式施用海洛因多次，平均1 日施用
    2 次，嗣為警於93年11月11日上午9 時許，在臺北縣三峽鎮
    ○○路120 巷22弄7 號前查獲，經甲○○主動交出身上持有
    之第一級毒品海洛因1 包（淨重0.1 公克、空包裝重0.19公
    克），再經警於上開住處內扣得其所用且供其施用毒品所用
    之注射針筒3 支、止血帶1 條。
二、案經臺北縣政府警察局永和分局報請臺灣板橋地方法院檢察
    署檢察官偵查起訴。
    理  由
一、訊據被告甲○○對於上揭事實坦承不諱，且被告於93年11月
    11日10時20分許所採集之尿液，經送請臺灣檢驗科技股份有
    限公司以ＥＩＡ酵素免疫分析法初步檢驗，並以ＧＣ／ＭＳ
    氣相層析質譜儀法確認檢驗之結果，呈鴉片類（嗎啡）陽性
    反應，有該公司93年11月22日出具之濫用藥物尿液檢驗報告
    及臺北縣政府警察局永和分局毒品案被移送者姓名及代碼對
    照表各1 紙附卷可稽，且被告身上查獲之白粉1 包經送鑑定
    後確實為海洛因成分（淨重0.1 公克、空包裝重0. 19 公克
    ），此有法務部調查局９３年１２月３日調科壹字第060009
    149 號鑑定通知書。再參以海洛因於人體內會代謝成嗎啡，
    因此涉嫌海洛因之施用者係檢驗其尿液中之嗎啡反應等情，
    為本院職務上已知之事實，被告亦自承其係施用海洛因，足
    見被告前開之自白，應與事實相符。復有被告所有且供其施
    用毒品所用之注射針筒3 支、止血帶1 條扣案可證。又如事
    實欄所載被告前因施用毒品案件，經強制戒治戒執行完畢後
    ，經臺灣板橋地方法院檢察署檢察官為不起訴處分確定等情
    ，此有臺灣板橋地方法院檢察署刑案資料查註紀錄表、臺灣
    高等法院被告全國前案紀錄表、不起訴處分書等在卷可按，
    是被告於強制戒治執行完畢釋放後，5 年內再犯本件施用第
    一級毒品犯行，其事證明確，犯行堪以認定。
二、核被告甲○○所為，係犯毒品危害防制條例第10條第1 項之
    施用第一級毒品罪。其施用第一級毒品前後之持有第一級毒
    品低度行為，為施用之高度行為所吸收，不另論罪。又被告
    多次施用第一級毒品之犯行，時間緊接，犯罪構成要件相同
    ，顯係基於概括犯意反覆為之，應依刑法第56條連續犯之規
    定論以1 罪。末查，被告前於84年間因違反肅清煙毒條例之
    施用毒品罪，經臺灣高等法院判處有期徒刑3 年確定，嗣經
    撤銷假釋執行殘刑有期徒刑2 年4 月10日，而於92年1 月29
    日縮刑期滿執行完畢，有臺灣高等法院被告全國前案紀錄表
    1 份在卷足憑，其受有期徒刑之執行完畢，5 年內再犯本件
    有期徒刑以上之罪，為累犯，應依法加重其刑。爰審酌被告
    施用毒品戕害身心，被告前因施用毒品，經法院裁定送觀察
    、勒戒及強制戒治後，猶不思戒絕革除惡習，仍犯本件施用
    毒品犯行，併審酌其素行、犯罪之動機、目的、手段、品行
    、生活狀況、智識程度、犯罪所生之損害及犯後坦承犯罪態
    度尚非不佳等一切情狀，量處如主文所示之刑，以資儆懲。
三、扣案之第一級毒品海洛因（淨重0.1 公克），係查獲之毒品
    ，依毒品危害防制條例第18條第1 項前段規定，不問屬於犯
    人與否，應沒收銷燬之。另扣案之毒品空包裝袋1 個（重0.
    19公克）、注射針筒3 支、止血帶1 條，係被告所有且係供
    其施用毒品之物，此業據被告供明在卷，爰依刑法第38條第
    1 項第2 款宣告沒收。
據上論斷，應依刑事訴訟法第299 條第1 項前段、第273 條之1
第1 項，毒品危害防制條例第10條第1 項、第18條第1 項前段，
刑法第11條前段、第56條、第47條、第38條第1 項第2 款，判決
如主文。
本案經檢察官黃明絹提起公訴、檢察官張慶林到庭執行職務
中　　華　　民　　國　　94　　年　　3 　　月　　4 　　日
                  刑事第十二庭  法　官  陳明珠
以上正本證明與原本無異
如不服本判決應於送達後10日內向本院提出上訴狀
                                書記官　陳慧儷
中　　華　　民　　國　　94　　年　　3 　　月　　4 　　日
附錄本案論罪科刑法條全文：
毒品危害防制條例第10條
施用第一級毒品者，處六月以上五年以下有期徒刑。
施用第二級毒品者，處三年以下有期徒刑。
